ACORDAO-COMPLETO-2527205

ACÓRDÃO DE RELAÇÃO

ACÓRDÃO DE RELAÇÃO 1104/2022 ATA 4/2022 - PRIMEIRA CÂMARA

Acórdão 1104/2022-TCU-Primeira Câmara
VISTOS e relacionados estes autos de tomada de contas especial instaurada pela Coordenação de Aperfeiçoamento de Pessoal de Nível Superior (Capes) , em desfavor do Sr. Carmino Antônio de Souza e da Associação Brasileira de Hematologia e Hemoterapia (ABHH) , em razão de omissão no dever de prestar contas do Termo de Concessão de Auxílio Financeiro AUXPE-PAEP 2123/2012, que tinha por objeto a organização do Congresso Brasileiro de Hematologia e Hemoterapia em 2012.
Considerando que os responsáveis apresentaram a prestação de contas quando a TCE se encontrava no âmbito deste Tribunal;
Considerando que os responsáveis não foram citados;
Considerando que a SecexTCE, após examinar a documentação, concluiu que os responsáveis conseguiram comprovar a devida execução financeira do projeto, bem como demonstrar o nexo de causalidade entre a despesa realizada e o recurso aportado;
Considerando que a SecexTCE verificou que o evento foi realizado e atingiu com êxito os seus objetivos;
Considerando que a unidade técnica concluiu que não há débito a ser perseguido e propôs o arquivamento, sem julgamento do mérito, do processo;
Considerando que o MP/TCU manifestou-se de acordo com a proposição;
ACORDAM os Ministros do Tribunal de Contas da União, reunidos em Sessão de 1ª Câmara, por unanimidade, em arquivar o presente processo, sem julgamento do mérito, tendo em vista a ausência de pressupostos de constituição e de desenvolvimento válido e regular, com fulcro no art. 7º, inciso I, da Instrução Normativa 71/2012 c/c os arts. 169, inciso VI, e 212 do Regimento Interno/TCU.
1. Processo TC-Processo 028.380/2020-7 (TOMADA DE CONTAS ESPECIAL) 
	1.1. Responsáveis: Associação Brasileira de Hematologia e Hemoterapia (ABHH) (CNPJ 11.422.382/0002-49) ; Carmino Antônio de Souza, dirigente da ABHH (CPF XXX.931.818-XX) .
	1.2. Órgão/Entidade: Coordenação de Aperfeiçoamento de Pessoal de Nível Superior (Capes) .
	1.3. Relator: Ministro-Substituto Augusto Sherman Cavalcanti.
	1.4. Representante do Ministério Público: Subprocurador-Geral Paulo Soares Bugarin.
	1.5. Unidade Técnica: Secretaria de Controle Externo de Tomada de Contas Especial (SecexTCE) .
	1.6. Representação legal: Maria Cleusa Guedes (95680/OAB-SP) , representando Carmino Antônio de Souza; Antônio Franzé Junior (104127/OAB-SP) , representando Associação Brasileira de Hematologia e Hemoterapia (ABHH) . 
	1.7. Determinações/Recomendações/Orientações:
	1.7.1. dar ciência deste acórdão à Coordenação de Aperfeiçoamento de Pessoal de Nível Superior (Capes) e aos responsáveis;
	1.7.2. encerrar o processo, após as comunicações devidas.

Primeira Câmara

Coordenação de Aperfeiçoamento de Pessoal de Nível Superior (Capes).

Associação Brasileira de Hematologia e Hemoterapia (ABHH) (CNPJ 11.422.382/0002-49); Carmino Antônio de Souza, dirigente da ABHH (CPF XXX.931.818-XX).

AUGUSTO SHERMAN

Maria Cleusa Guedes (95680/OAB-SP), representando Carmino Antônio de Souza; Antônio Franzé Junior (104127/OAB-SP), representando Associação Brasileira de Hematologia e Hemoterapia (ABHH).

TOMADA DE CONTAS ESPECIAL (TCE)

Secretaria de Controle Externo de Tomada de Contas Especial (SecexTCE).